【裁判字號】    96,上訴,5254
【裁判日期】    970221
【裁判案由】    毒品危害防制條例
【裁判全文】
臺灣高等法院刑事判決                96年度上訴字第5254號
上  訴  人    甲○○
即  被  告
                        （
選任辯護人    沙洪律師
上列上訴人即被告因違反毒品危害防制條例案件，不服臺灣板橋
地方法院九十六年度訴字第六六八號，中華民國九十六年十一月
卅日第一審判決（起訴案號：臺灣板橋地方法院檢察署九十六年
度偵字第一四二八號），提起上訴，本院判決如下：
    主  文
原判決撤銷。
甲○○販賣第二級毒品，處有期徒刑捌年，扣案之000000
0000號行動電話壹支（不含SIM卡），沒收之；犯罪所得財
物新臺幣拾伍萬元，沒收之，如全部或一部不能沒收時，以其
財產抵償之；又販賣第二級毒品，未遂，處有期徒刑年陸月；
扣案之安非他命柒包（淨重參拾肆點陸玖公克，連同外包塑膠袋
），均沒收銷燬之；扣案之0000000000號行動電話壹
支（不含SIM卡），沒收之。應執行有期徒刑拾壹年，扣案之安
非他命柒包（淨重參拾肆點陸玖公克，連同外包塑膠袋），均沒
收銷燬之；扣案之0000000000號行動電話壹支（不含
SIM卡），沒收之；犯罪所得新臺幣拾伍萬元，沒收之，如全
部或一部不能沒收時，以其財產抵償之。
    事實及理由
一、本案經本院審理結果，認原判決就販賣第二級毒品既遂部分
    ，係販賣第二級毒品安非他命約五兩餘，卅五萬元新台幣（
    下同）之數量及金額認定有誤應予更正，及未就犯罪所得全
    額卅五萬元全數諭知沒收，暨於主文就扣案毒品誤列於販賣
    既遂罪後沒收銷燬，及扣案被告犯罪所用行動電話於二次販
    賣均有使用，主文未於販賣未遂項下併諭知沒收，均有違誤
    ；又販賣既、未遂二罪之量刑部分亦應予更正、補充外，餘
    認定事實適用法律，尚無違誤，乃引用第一審判決之事實及
    理由、証據（如附件）。
二、本案被告甲○○上訴意旨略以：坦承原判決事實欄所載第一
    次販賣既遂犯行，但量刑太重；惟否認第二次販賣未遂犯行
    ，並辯稱：扣案七包安非他命，係要還給龍哥，後因乙○○
    來電，會合時方遭查獲攜帶之七包安非他命，並未與乙○○
    在電話中提及毒品事，否認有要再賣予乙○○，因聯絡人為
    乙○○，並請求傳証乙○○云云。
三、經查：
    (一)販賣既遂部分：被告於偵、審中雖分別坦承於九十五年十
      二月底有在台北縣新莊市○○路○段皇都理容院附近路旁
      販賣第二級毒品安非他命予乙○○，然對販賣之數量、價
      格則分別陳稱：二百五十公克，四十二萬元（偵卷第一０
      三頁第十～十四行訊問筆錄、原審卷第九頁第六～七行、
      第十四行準備程序筆錄）、七兩，四十萬元（原審卷第二
      ０五頁倒數第四行審判筆錄）、七兩，卅五萬元（本院九
      十七年一月廿四日審判筆錄第六頁第十四行），三種版本
      。惟查，証人即買受人王瑞榮於警詢及偵、審中結証稱：
      該次十二月底在新莊市○○路○段皇都理容院附近，其係
      與乙○○同購安非他命，由乙○○與被告聯絡，其出十五
      萬元買約二兩多，約八十克（偵卷第十五頁第十九～廿二
      行警詢筆錄、第四十四頁第九～十行訊問筆錄、第一一二
      頁第六～十一行訊問筆錄、原審卷第一九七頁倒數第二行
      、第一九八頁第十五行審判筆錄）；核與乙○○於警詢及
      偵查中結証稱：與男友王瑞榮合購，由其出二十萬元買三
      兩，（偵卷第廿頁第十五～十七行警詢筆錄、第四十四頁
      第七行、第四十五頁第十一行訊問筆錄）等情相符，且與
      九十五年十二月廿七日十五時十分之監聽譯文：「…乙○
      ○：你還剩多少？被告：還夠給你。乙○○：一顆勒？被
      告：沒有啦，我這邊剩四一而已，卅五給你。乙○○：謝
      謝，什麼時候去拿，那我等一下過去。被告：好，…」（
      偵卷第八十四頁）是被告於十二月廿七日因身旁僅剩約二
      百五十克，故只販賣卅五萬元之量予乙○○，而依被告之
      前多次與乙○○聯繫之監聽譯文內容顯示，二人交易『四
      一』即一公斤之四分之一，二百五十克之價格有：九十五
      年十二月十三日，四十三萬、同年月十九日，四十四萬六
      ，及九十六年一月三日應警聯繫之四十二萬元（偵卷第七
      ０、七十二、七十三頁，九十五年十二月廿七日前被告販
      賣予乙○○之犯行，未經起訴，非本案審究範疇），均有
      獲利而與常情相符，況九十六年一月三日之誘補偵查，乙
      ○○前開電洽之四十二萬元亦扣得毛重約二百五十克之安
      非他命一致，足証本案証人乙○○與王瑞榮所稱合資卅五
      萬元所購確為約五兩之數量，要與事實相符，而被告所稱
      卅五萬元七兩或四十萬元七兩，顯係欲規避營利販賣之責
      而不足採。
    (二)販賣未遂部分：經查，証人乙○○及王瑞榮因於九十六年
      一月二日晚間遭逮捕，供出毒品來源，經警授意由乙○○
      於翌（三）日凌晨二時五十三分許，撥打被告行動電話洽
      購七兩約二百五十公克售價四十二萬元之安非他命，並於
      約定地點經警逮捕被告並起出毛重二百五十公克之安非他
      命一情，業據証人乙○○、王瑞榮及查獲員警蘇炫銘、楊
      龍進、翁韡結証一致在卷，而依監聽譯文所載，乙○○與
      被告之洽談內容，被告一接電話即問：喂，是多少？四二
      喔。乙○○：對。被告：確定？乙○○：確定。被告：我
      們大概在(再)五分鐘吧，是第一個位置還是第二個，是約
      在黃 (應係『皇』指皇都理容院)嗎？乙○○：對。（偵
      卷第七十三～七十四頁）之內容，及嗣將至會合地點，再
      以電話確認已到「中山路、皇樓」附近（同上卷第七十四
      ～七十五頁）等情，故雖係警方授意証人乙○○撥打電話
      ，然係被告主動詢欲購數量，且二人簡單數語，即已確認
      交易數量、金額、地點等，而毋須詳為約定，足認被告原
      即有販賣犯意，本案乃屬誘捕偵查（俗稱釣魚），而與使
      原不具犯意之被告，純因警方設計教唆方生犯意，進而實
      施之陷害教唆顯不相同，是被告辯稱扣案七包安非他命係
      其欲返還「龍哥」，應乙○○電聯隨身攜往會合，非欲售
      予乙○○云云，顯與事實不符，要無足採，被告此部分販
      賣未遂犯行，亦堪採認。至証人乙○○業於偵查時具結作
      証，核與証人王瑞榮所証內容相符，於原審傳喚不到，經
      被告及其選任辯護人捨棄傳喚，嗣於本院被告雖再為聲請
      傳証，然傳喚未到，且查其戶籍已遭遷入戶政事務所不知
      去向，此有本院戶役政資訊查詢表一件在卷可按，況待証
      事項，業有如前述之同案証人王瑞榮、警員蘇炫銘、楊龍
      進、翁韡結証一致在卷，暨與事實相符之監聽譯文等在卷
      足証，要無再為傳拘必要，附此敘明。
四、乃本案事証至臻明確，被告犯行已堪認定，是原審對被告論
    罪科刑固非無見，惟查：(一)本案被告販賣第二級毒品既遂部
    分，係販賣第二級毒品安非他命約五兩餘，卅五萬元新台幣
    （下同）之數量及金額，原判決認係七兩，四十二萬元，要
    與証據不符；(二)又扣案安非他命七包，係於誘捕被告時所查
    扣，應係屬第二次販賣未遂查扣之物，原判決於主文誤植在
    販賣既遂項下沒收銷燬，顯有違誤；(三)扣案被告犯罪所用門
    號0000000000行動電話 (不含SIM卡)於二次販賣均有聯繫使
    用(見監聽譯文)，主文未於販賣未遂項下併諭知沒收，亦有
    未合；(四)另販賣毒品罪所得之一切對價，不問其原屬供販賣
    所用之成本或因此所得之利潤，亦不以當場扣押者為限，應
    概予沒收，此毒品危害防制條例第十九條第一項為刑法第三
    十八條職權沒收主義之特規定，原判決僅諭知沒收獲利之二
    萬元，即有未洽。是被告猶執前詞否認原判決認定第二次之
    販賣未遂犯行，雖無理由，然原判決既有前揭可議，自仍應
    由本院撤銷改判。爰審酌被告之品行、智識，本案販賣既遂
    之數量、獲利，另販賣未遂因受誘捕之形態，及販賣毒品乃
    擴散毒源，對社會治安及民眾健康危害至鉅，惟被告犯後態
    度尚稱良好等一切情狀，乃分別量處如主文所示之刑，並定
    其應執行刑，以資懲儆。
五、據上論斷，應依刑事訴訟法第三百六十九條第一項前段、第
    三百六十四條、第三百七十三條、第二百九十九條第一項前
    段，毒品危害防制條例第四條第二項、第六項、第十八條第
    一項前段、第十九條第一項，刑法第十一條、第二十五條第
    二項、第五十一條第五款，判決如主文。
本案經檢察官許仲瑩到庭執行職務。
中    華    民    國   九十七   年   二   月   廿一   日
                  刑事第六庭審判長法  官  林堭儀
                                  法  官  莊謙崇
                                  法  官  陳玉雲
以上正本證明與原本無異。
如不服本判決，應於收受送達後十日內向本院提出上訴書狀，其
未敘述上訴之理由者並得於提起上訴後十日內向本院補提理由書
（均須按他造當事人之人數附繕本）。
                                  書記官  陳思云
中    華    民    國    97    年    2     月    22    日
臺灣板橋地方法院刑事判決               96年度訴字第668號
公  訴  人  臺灣板橋地方法院檢察署檢察官
被      告  甲○○  男  26歲（民國○○年○月○○日生）
                    身分證統一編號：Ｚ000000000號
                    住臺北縣樹林市○○街136巷5號
                    （現於臺灣臺北看守所羈押中）
選任辯護人  謝生富  律師
上列被告因違反毒品危害防制條例案件，經檢察官提起公訴（96
年度偵字第1428號），本院判決如下：
    主  文
甲○○販賣第二級毒品，處有期徒刑玖年，扣案之安非他命柒包
（連同外包塑膠袋）（淨重參拾肆點陸玖公克），沒收銷燬之；
扣案之0000000000號行動電話壹支（不含SIM 卡），
沒收之；犯罪所得財物新臺幣貳萬元，沒收之，如全部或一部不
能沒收時，以其財產抵償之；又販賣第二級毒品，未遂，處有期
徒刑伍年；應執行有期徒刑壹拾參年陸月，扣案之安非他命柒包
（連同外包塑膠袋）（淨重參拾肆點陸玖公克），沒收銷燬之；
扣案之0000000000號行動電話壹支（不含SIM 卡），
沒收之；犯罪所得財物新臺幣貳萬元，沒收之，如全部或一部不
能沒收時，以其財產抵償之。
    事  實
一、甲○○（綽號「小胖」）明知安非他命係毒品危害防制條例
    第2 條第2 項第2 款所列之第二級毒品，不得販賣或持有。
    竟基於意圖營利之犯意，先於民國（下同）95年10月中旬，
    以7 兩（毛重約250 公克）新臺幣（下同）400,000 元之價
    格，向真實姓名年籍不詳綽號「龍哥」之成年男子，販入不
    詳數量之第二級毒品安非他命，之後於95 年12 月下旬之某
    日，以其所使用之000000 0000 號行動電話與乙○○聯繫交
    易時間、地點及價格後，即以7 兩420,000 元之價格，在臺
    北縣新莊市○○路○ 段某處之路邊賣出第二級毒品安非他命
    予乙○○，牟取20,000元之不法利益。嗣於96年1 月2 日晚
    11時25分許，在臺北縣土城市○○路○ 段282 號「簡愛旅館
    」702 號房內，經警查獲乙○○及王瑞榮（林、王2 人涉犯
    意圖販賣而持有毒品部分另案由臺灣板橋地方法院檢察署檢
    察官偵辦中）持有第二級毒品安非他命15包（共淨重72.01
    公克）等物。又乙○○及王瑞榮2 人因毒品案件為警查獲後
    ，渠等即供出甲○○有販賣第二級毒品安非他命之情，並在
    警方授意下，於96年1 月3 日凌晨2 時53分許，由乙○○撥
    打甲○○所有之電話號碼0000000000號行動電話向甲○○佯
    以420,000 元之價格欲購買7 兩之第二級毒品安非他命。嗣
    於96年1 月3 日凌晨3 時30分許，經警帶同乙○○、王瑞榮
    2 人前往約定之臺北縣新莊市○○路○ 段497 號前，並由林
    、王2 人指認停於路邊之黑色賓士雙門跑車為甲○○駕駛，
    乃查獲甲○○而未遂，並經警於該車內扣得第二級毒品安非
    他命7 包（查獲時淨重34.85 公克，經檢驗用罄淨重0.16公
    克，剩餘淨重34.69 公克）及甲○○所有供聯絡販賣毒品所
    用之行動電話1 支（門號為000000000 ，不含SIM 卡)以 及
    與本案無關之行動電話3 支。
二、案經行政院海岸巡防署海岸巡防總局北部地區巡防局報請臺
    灣板橋地方法院檢察署檢察官偵查起訴。
    理  由
壹、證據能力部分：
一、按被告以外之人於偵查中向檢察官所為之陳述，除顯有不可
    信之情況者外，得為證據，刑事訴訟法第159 條之1 第2 項
    定有明文，此係因上開偵查中向檢察官所為之陳述雖仍為審
    判外之陳述，但立法者衡量刑事訴訟法規定檢察官代表國家
    偵查犯罪、實施公訴，依法有訊問被告、證人、鑑定人之權
    ，且實務運作時，偵查中檢察官向被告以外之人所取得之陳
    述，原則上均能遵守法律規定，不致違法取供，其可信性極
    高，為兼顧理論與實務為由，而對「被告以外之人於偵查中
    向檢察官所為之陳述」，例外規定除有顯不可信之情況者外
    ，得為證據。本件證人乙○○、王瑞榮於偵查中以證人身分
    向檢察官所為之證述均經具結（見偵查卷第43頁至第48頁）
    ，且證人王瑞榮於本院審理時已到庭就於偵查中所為之證述
    供被告及其辯護人詰問，另證人乙○○亦經辯護人捨棄傳喚
    見本院審理卷所附96年11月16日審理筆錄）。是揆諸司法院
    大法官會議釋字第582 解釋意旨，對於被告之詰問權已有所
    保障，即已合於法定程序。另證人乙○○、王瑞榮於偵查中
    既均經具結願負偽證罪之刑事責任後方為證述，在證據能力
    方面可認渠等所為證述之真實性可獲初步之確保。是綜上所
    述，上開證人於偵查中經具結後向檢察官所為之證述，尚難
    認有「顯不可信」之情況，均有證據能力。
二、次按刑事訴訟之目的，首在發現真實，藉以維護社會安全，
    其手段則應合法純潔、公平公正，以保障人權；倘證據之取
    得係依法定程序，法院自應容許該項證據作為認定犯罪事實
    之依據。則實施刑事訴訟之公務員對被告或訴訟關係人施以
    通訊監察，如係依法定程序，而未有妨害憲法第12條所保障
    人民秘密通訊自由之重大違法情事，自不應排除其證據能力
    。復按偵查犯罪機關依法定程序監聽之錄音，如已踐行調查
    證據程序，固非不可採為認定犯罪事實之基礎，此觀刑事訴
    訟法第165 條之1 第2 項之規定自明。又監聽錄音製作之譯
    文，如僅為偵查犯罪機關單方面製作，而被告或訴訟關係人
    對其真實性復有爭執，法院自應依上開規定勘驗該監聽之錄
    音踐行調查證據之程序，以確認該監聽錄音譯文之真實性，
    而定其取捨，不得逕以該監聽錄音譯文，採為認定被告有罪
    之基礎（最高法院93年度臺上字第6510號判決意旨可資參照
    ）。易言之，犯罪偵查機關對犯罪嫌疑人依法監聽電話所製
    作之通訊監察紀錄譯文，為該監聽電話錄音之「派生證據」
    ，若被告對該通訊監察紀錄譯文有所爭執，而就監聽電話錄
    音又無直接播放勘驗之困難，在未辨明該監察紀錄譯文之真
    正時，自不能遽以該通訊監察紀錄譯文採為論罪之基礎（參
    照最高法院94年度臺上字第1270號判決意旨）。準此，是項
    監聽譯文倘係公務員（員警）依法定程序而取得，被告或訴
    訟關係人就其真實性復無爭執（即不否認譯文所載對話內容
    之真實無偽），法院並曾依刑事訴訟法第165 條第1 項規定
    ，踐行證據調查之法定程序，向被告宣讀或告以要旨，則其
    自得採為認定被告有罪之基礎，而有證據能力。經查；上揭
    通訊譯文，乃員警依臺灣板橋地方法院檢察署95年12月7 日
    95年板檢榮言聲監（續）字第001619號通訊監察書（見偵查
    卷第66頁至第69頁）所監聽側錄；且其各該監聽側錄時間，
    亦未逾越上揭通訊監察書所核准之期間範圍，並與法律規定
    相符，兼以業經對被告宣讀結果，亦未見被告或辯護人就其
    真實性有何爭執（見本院卷所附96年11月16日審理筆錄）。
    參諸上開說明，因認此部分監聽譯文，自有證據能力。
貳、認定事實之理由部分：
一、訊據被告甲○○對其於95年12月底某日交付第二級毒品安非
    他命之事實，初於警詢否認有交付安非他命予乙○○之犯行
    ，後於本院準備程序時坦承僅係幫乙○○向龍哥調安非他命
    ，嗣於本院審理時於檢察官論告後即供承其於95年12月底某
    日在臺北縣新莊市○○路○ 段某處之路邊賣出第二級毒品安
    非他命予乙○○之行為部分認罪；惟對於上開96年1 月3 日
    為警查獲時扣有安非他命7 包，否認有販賣之意思，並辯稱
    ：係自己施用及乙○○係在警方授意下與伊聯絡欲購買安非
    他命，此係「陷害教唆」云云。經查：證人乙○○於偵查中
    結證稱：「我有跟王瑞榮一起去買，我只有去買這一次，2
    兩多（指毒品數量，價格約15、6萬元）‧‧‧我們都有打
    電話，是警察叫我們約他出來，我們跟他說要買7兩，一樣
    約在新莊中山路2 段交，我們也帶警察去現場，然後警方就
    將他查獲」（見偵查卷第44頁、第45頁），另證人王瑞榮於
    偵查中亦證稱：「約5、6 天前，12月底左右，在新莊中山
    路2段馬路邊向甲○○購買的，我付給他15、6 萬元左右，
    我是跟乙○○一起去‧‧‧我們都有打電話，是警察叫我們
    約他出來，我們跟他說要買7 兩，一樣約在新莊中山路2 段
    交，我們也帶警察去現場，然後警方就將他查獲」、「我忘
    了，可能是12月26日或27日，但是一共買了兩次，一次40萬
    ，一次42萬」（見偵查卷第44頁、第45頁及第112 頁）。是
    證人乙○○、王瑞榮2 人對於96年1 月2 日為警查獲時扣之
    安非他命15包係向被告購買之事實，2 人皆證述一致，雖渠
    等對於購買安非他命之數量與金額證述並不一致，惟依卷附
    監聽譯文顯示：被告於95年12月13日以門號0000000 000 號
    撥打電話予乙○○（門號為0000000000），乙○○問：2 個
    大四一，多少。被告答：43萬。（見偵查卷第70頁）；又於
    95 年12 月19日18：16：50乙○○撥打上開電話予被告：林
    表示：可不可以便宜一點，被告答：不可以，65我已經便宜
    一萬給你。被告：我之前都給你62，我都給他65。被告：我
    身上有這個價錢，44萬5 。林：44萬6 ，你之前不是欠我一
    千。被告：我有褲子二三顆很好的。林：好啊，44萬6 減掉
    褲子，看是多少錢（見偵查卷第72頁）；再於95年12月26日
    18：15：03乙○○打電話予被告：林：喂，價錢，被告：一
    樣。林：是大四一的價格嗎‧‧‧被告：44萬5 ，你有要嗎
    。（見偵查卷第83頁）；復於95年12月27日被告打電話予乙
    ○○：林：你還剩多少。被告：還夠給你。被告：沒有阿，
    我這邊剩四一而已，35給你。林：謝謝，什麼時候去拿，那
    我等一下過去。被告：好，你這個出完之後，你要再打電話
    給我，我看我朋友那還有沒有（見偵查卷第84頁）。是以足
    以確認乙○○、王瑞榮2 人當時係向被告購買安非他命之數
    量為7 兩（毛重約25 0克，亦即所稱之『四一』），價格為
    420,000元。
二、又所謂「陷害教唆」，係指行為人原不具犯罪之故意，純因
    司法警察之設計教唆，始萌生犯意，進而實施犯罪構成要件
    之行為者而言。若係對於原已犯罪或具有犯罪故意之人，以
    設計引誘之方式，使其暴露犯罪事證，而加以逮捕偵辦者，
    則屬刑事偵查技巧上所稱之「釣魚」，而非「陷害教唆」。
    申言之，因「陷害教唆」係司法警察以引誘或教唆犯罪之不
    正當手段，使原無犯罪故意之人因而萌生犯意而實施犯罪，
    再進而蒐集其犯罪之證據或予以逮捕偵辦，縱其目的係在於
    查緝犯罪，但手段顯然違反憲法對於基本人權之保障，且已
    逾越偵查犯罪之必要程度，對於公共利益之維護並無意義，
    其因此等違反法定程度所取得之證據資料，應不具有證據能
    力。再「陷害教唆」與警方對於原已具有犯罪故意並已實施
    犯罪行為之人，以所謂「釣魚」之偵查技巧蒐集其犯罪證據
    之情形有別，自不得混為一談，「釣魚」純屬刑事偵查犯罪
    之技巧，且因犯罪者原已犯罪或具有犯罪之意圖，警方僅係
    運用設計引誘之技巧，使其暴露犯罪事證而加以逮捕偵辦，
    並未違反憲法對於基本人權之保障，且於公共利益之維護有
    其必要性，故依此所得之證據，並非不具有證據能力（最高
    法院92年度台上字第4558號及93年度台上字第1868號判決意
    旨可資參照）。查被告前即有販賣安非他命予乙○○之情形
    ，而乙○○係為警查獲後，供出毒品來源被告，始配合警員
    查緝，以電話向被告購買毒品，被告於乙○○撥打電話前，
    已有販賣安非他命營利之意圖，並非乙○○之引誘、唆使或
    刺激始起意販賣，自非屬「陷害教唆」。又證人乙○○係在
    配合警方之偵查作為下，佯稱欲購買安非他命，自無實際購
    買安非他命之真意；然被告確有販毒故意，且被告亦已攜帶
    安非他命至約定地點欲販售乙○○，足見被告已著手實施販
    賣安非他命之行為，僅因乙○○係為協助警察辦案，實無買
    受真意，並在警察監視下伺機逮捕，事實上亦未完成買賣，
    該次行為，自僅能論以販賣未遂。是以被告及辯護人所辯96
    年1 月3 日乙○○撥打電話向被告購買安非他命，係屬「陷
    害教唆」云云，自不足採。
三、此外警方於96年1 月2 日查獲證人乙○○、王瑞榮2 人，同
    時扣得向被告購買安非他命所剩下之15包結晶粉末，經送往
    內政部警政署刑事警察局以氣相層析質譜分析法及核磁共振
    分析法鑑定結果檢出第二級毒品甲基安非他命（Methamphet
    amine） 成分，有該局96年1 月26日刑鑑字第0960002585號
    鑑定書影本在卷可佐（見本院第93頁）。另96年1 月3 日查
    獲被告時所扣得之7 包結晶粉末，亦送往內政部警政署刑事
    警察局以氣相層析質譜分析法及核磁共振分析法鑑定結果檢
    出第二級毒品甲基安非他命（Methamphetamine） 成分，有
    該局96年1 月11日刑鑑字第0960 002584 號鑑定書在卷可稽
    （見偵查卷第95頁），復有被告供聯絡販賣毒品所用之門號
    000000000 號之行動電話1 支扣案可資佐證。綜上所述，本
    案罪證明確，被告犯行洵堪認定。
參、論罪科刑部分：
一、核被告甲○○所為，係犯毒品危害防制條例第4 條第2 項販
    賣第二級毒品罪及同條例第4 條第6 項、第2 項之販賣第二
    級毒品未遂罪（指被告96年1 月3 日販賣安非他命予乙○○
    部分）。又被告業已著手於販賣毒品之行為，因證人乙○○
    並無購買毒品之真意，尚未完成買賣毒品之行為，為未遂犯
    ，依法減輕其刑。至公訴人於審理論告時將上開被告於96年
    1 月3 日販賣安非他命予乙○○之行為，亦認定係犯同條例
    第4 條第2 項之販賣第二級毒品既遂罪。惟查；毒品危害防
    制條例第4 條所規定之販賣毒品罪，雖不以販入之後復行賣
    出為要件，祇要以營利為目的，將毒品販入或賣出，有一於
    此，其犯罪即為完成。惟其行為態樣，可分為販入、賣出、
    販入後復行賣出等三種情形。其中販入或賣出，有一於此，
    其犯罪固屬完成；但在販入後復行賣出之場合，行為人意圖
    營利而販入毒品後，至首次賣出，乃二個舉動之接續實行，
    仍祇成立一個販賣既遂罪。然而，其後之販賣行為（即第二
    次以後之賣出），倘成立連續犯（或數罪）時則屬另一次行
    為，應視其販賣既遂或未遂予以評價，如第二次以後之賣出
    行為著手後尚未完成，仍有未遂犯之適用，不能因原始之販
    入行為已經既遂，即認為第二次以後之賣出未遂行為，亦屬
    既遂；更不能將第二次以後之各次賣出行為，重復併入原始
    之販入行為合併為一次之評價，反覆論以一個販賣既遂罪，
    最高法院96年度台上字第3551號判決意旨足資參照。本件被
    告於96年1 月3 日販賣第二級毒品安非他命予乙○○之行為
    ，係證人乙○○在配合警方之偵查作為下，佯稱欲購買安非
    他命，自無實際購買安非他命之真意；但被告確有販毒故意
    ，且被告亦已攜帶安非他命至約定地點欲販售乙○○，足見
    被告已著手實施販賣安非他命之行為，僅因乙○○係為協助
    警察辦案，實無買受真意，並在警察監視下伺機逮捕，事實
    上亦未完成買賣，故該次行為，自僅能論以販賣第二級毒品
    未遂罪。又被告販賣前持有甲基安非他命之低度行為，為販
    賣之高度行為所吸收，不另論罪。再起訴書以被告與綽號「
    龍哥」有犯意聯絡及行為之分擔，應論以共同正犯；惟就本
    案全部事證並無任何證據足資證明被告有與「龍哥」之人有
    犯意聯絡，是本案亦僅能證明被告係自行販賣第二級毒品，
    附此說明。又被告上開先後2 次販賣第二級毒品犯行，係犯
    意各別，應分論併罰。爰審酌被告之品行、犯罪動機、目的
    、手段、所販賣之毒品之數量多達7 兩、所得之金額，危害
    社會治安至鉅以及被告犯罪後猶詞圖卸刑責，毫無悔意等一
    切情狀，分別量處如主文所示之刑，並依法定其應執行之刑
    ，以示儆懲。
二、至查獲扣案之安非他命7 包（驗後淨重34.69 公克），為查
    獲之毒品，不問屬於犯人與否，應依毒品危害防制條例第18
    條第1 項前段規定，宣告沒收銷燬之，又直接包裝第二級毒
    品安非他命之外包裝袋，因與上開毒品安非他命結晶粉末密
    切接觸，而於送請內政部警政署刑事警察局鑑驗時，經該局
    鑑驗人員為檢驗，儘可能將包裝袋內毒品與包裝袋分離後分
    別秤重，所得之毒品重量稱為淨重，包裝袋重量則以空包裝
    重稱之，然無論以上開何種方式分離，原送驗包裝袋內均仍
    會有微量毒品成分殘留，是上開用以直接包覆所販賣毒品之
    外包裝袋，顯無法與其盛裝之毒品完全析離，應視為毒品，
    併依同條例第18條第1 項前段之規定沒收銷燬之；另扣案之
    被告所有供其聯絡販賣甲基安非他命事宜使用之0000000000
    號行動電話1 支（不含SIM 卡），為被告犯本罪所用之物且
    為被告所有，另被告第一次販賣第二級毒品所得之20,000元
    ，雖未扣案，惟係被告因犯罪所得之物，皆應依毒品危害防
    制條例第19條第項規定，宣告沒收之，另犯罪所得20,000元
    如全部或一部不能沒收時，應以其財產抵償之。又扣案之行
    動電話3 支，因與本案無關，自無從諭知沒收。至鑑驗用罄
    之0.16公克，因已用罄滅失，自無庸為沒收銷燬之宣告，併
    予敘明。
據上論斷，應依刑事訴訟法第299 條第1 項前段，毒品危害防制
條例第4 條第2 項、第6 項、第18條第1 項前段、第19條第1 項
，刑法第11條、第25條2項、第51條第5款，判決如主文。
本案經檢察官吳文正到庭執行職務
中    華    民    國    96    年    11    月    30    日
                  刑事第五庭審判長法  官  陳 財 旺
                                  法  官  黎 錦 福
                                  法  官  潘 長 生
以上正本證明與原本無異。
如不服本判決應於送達後10日內敘明理由向本院提出上訴狀。
                                  書記官  彭 麗 紅
中    華    民    國    96    年    11    月    30    日
附錄本案論罪科刑法條全文：
毒品危害防制條例第4條
製造、運輸、販賣第一級毒品者，處死刑或無期徒刑；處無期徒
刑者，得併科新臺幣一千萬元以下罰金。
製造、運輸、販賣第二級毒品者，處無期徒刑或七年以上有期徒
刑，得併科新臺幣七百萬元以下罰金。
製造、運輸、販賣第三級毒品者，處五年以上有期徒刑，得併科
新臺幣五百萬元以下罰金。
製造、運輸、販賣第四級毒品者，處三年以上十年以下有期徒刑
，得併科新臺幣三百萬元以下罰金。
製造、運輸、販賣專供製造或施用毒品之器具者，處一年以上七
年以下有期徒刑，得併科新臺幣一百萬元以下罰金。
前五項之未遂犯罰之。


司法院資訊處製作；財團法人民間司法改革基金會備份。
